【裁判字號】    98,易,813
【裁判日期】    981231
【裁判案由】    竊盜等
【裁判全文】
臺灣桃園地方法院刑事判決               98年度易字第813號
公  訴  人  臺灣桃園地方法院檢察署檢察官
被      告  丙○○
            丁○○
            己○○
上列被告因竊盜等案件，經檢察官提起公訴（98年度偵字第2655
號），本院判決如下：
    主  文
丙○○共同竊盜，累犯，處有期徒刑玖月。又共同竊盜，累犯，
處有期徒刑伍月，如易科罰金，以新臺幣壹仟元折算壹日。又以
加害生命、身體之事，恐嚇他人致生危害於安全，累犯，處拘役
肆拾日，如易科罰金，以新臺幣壹仟元折算壹日。徒刑部分應執
行有期徒刑壹年。
丁○○共同竊盜，累犯，處有期徒刑捌月。又共同竊盜，累犯，
處有期徒刑肆月，如易科罰金，以新臺幣壹仟元折算壹日。應執
行有期徒刑拾月。
己○○無罪。
    事  實
一、丙○○前因施用第二級毒品案件，經本院以92年度易字第13
    60號判決判處有期徒刑7 月確定；另因違反槍砲彈藥刀械管
    制條例案件，經本院以92年度訴字第828 號判決判處有期徒
    刑8 月、併科罰金新臺幣2 萬7 千元，經上訴後，由臺灣高
    等法院以93年度上訴字第20號判決駁回上訴確定；復因施用
    第一級毒品案件，經本院以93年度訴字第541 號判決判處有
    期徒刑7 月確定；又因持有第二級毒品案件，經本院以94年
    度易字第210 號判決判處有期徒刑5 月確定，上開數罪刑於
    民國93年7 月16日入監接續執行，嗣於95年5 月9 日縮短刑
    期假釋出監並付保護管束，迄95年8 月22日保護管束期滿，
    假釋未經撤銷，其未執行之刑以已執行論而視為執行完畢。
    而丁○○前因違反槍砲彈藥刀械管制條例（案）、違反麻
    醉藥品管理條例（案）、違反藥事法等案件（案），經
    臺灣高等法院以84年度上訴字第1016號判決分別判處有期徒
    刑2 月、7 月、6 月，應執行有期徒刑1 年確定；復因違反
    麻醉藥品管理條例案件（案），經臺灣高等法院以84年度
    上訴字第4920號判決判處有期徒刑5 年6 月確定；又因違反
    肅清煙毒條例案件（案），經本院以84年度訴字第98號判
    決判處有期徒刑3 年6 月確定，前開案至等罪刑，嗣經
    臺灣高等法院以85年度聲字第592 號裁定定應執行有期徒刑
    9 年6 月確定，於84年6 月16日入監執行，於88年10月27日
    假釋出監，因假釋期間違反保護管束應遵守事項，遭撤銷假
    釋。又因持有第一級毒品案件（案），經本院以92年度桃
    簡字第59號判決判處有期徒刑3 月確定，上開案、、
    、繼經本院以96年度聲減字第13 06 號裁定均減其宣告刑
    2 分之1 ，並就已減刑之案、、與不得減刑之案合
    併定應執行有期徒刑7 年7 月確定，併與減刑後之案接續
    執行，於92年11月25日入監執行，嗣於96年8 月6 日因徒刑
    易科罰金執行完畢。詎丙○○、丁○○均猶不知悔改，竟意
    圖為自己不法之所有，基於竊盜之犯意聯絡，於97年5 月25
    日凌晨4 時30分至同日下午4 時許間之某時，在桃園縣蘆竹
    鄉○○村○○街203 號前，共同竊取戊○○所有之車牌號碼
    NG-602號大貨車，並於同日下午4 時許，在桃園縣平鎮市東
    勢里9 鄰50號甲○○向己○○租用之農場內，拆卸上開大貨
    車之吊桿，旋於翌日上午將之運往桃園縣蘆竹鄉大竹地區附
    近變賣，得款新臺幣（下同）6 萬元而朋分花用。
二、丙○○、丁○○復另意圖為自己不法之所有，基於竊盜之犯
    意聯絡，於97年5 月25日上午10時許，在桃園縣平鎮市東勢
    里9 鄰50號甲○○承租之農場內，共同竊取甲○○置放於該
    處貨櫃屋內之冷氣機、機車油箱等物，得手後將之藏放於桃
    園縣大溪鎮○○街34號丁○○住處，嗣因甲○○於同年月28
    日下午3 時許，在上址門口發現其遭竊之冷氣機，乃報警處
    理，經警於同年月28日下午5 時20分許，至上址經丙○○、
    丁○○之兄梁建明同意搜索，而於上址屋內大廳右側角落另
    查獲甲○○失竊之機車油箱1 個。
三、丙○○獲悉甲○○已查見其與丁○○所竊得藏放於上址丁○○住處門口之冷氣機後，因恐遭追訴處罰，又另基於恐嚇危
    害安全之犯意，於97年5 月28日下午4 時許，在臺灣地區某
    處，以門號0000000000號行動電話撥打至甲○○使用之門號
    0000000000號行動電話，向甲○○恫稱：「幹你娘，若報案
    就要對你不利，要將你打死」等語，以此加害生命、身體之
    事恐嚇甲○○，致甲○○心生畏懼而危害於其安全。
四、案經甲○○、戊○○訴由桃園縣政府警察局大溪分局報告臺
    灣桃園地方法院檢察署檢察官偵查後起訴。
    理  由
壹、證據能力部分：
一、按共同被告對其他共同被告之案件而言，為被告以外之第三
    人，本質上屬於證人，於審判中，應依法定程序，到場具結
    陳述，並接受被告之詰問，其陳述始得作為認定被告犯罪事
    實之判斷依據；而共同被告於其他共同被告案件之警詢、偵
    查中陳述，因被告無從為詰問，而有礙被告之對質詰問權，
    應無證據能力（司法院大法官會議釋字第582 號解釋意旨參
    照）。再法院就被告之案件對其他共同被告或與被告有共犯
    關係之人調查，均應依人證之調查程序傳喚該共同被告或共
    犯到場，命其立於證人之地位而為陳述，並通知被告，使被
    告有與之對質及詰問其現在與先前陳述瑕疵之機會，以確保
    其對質詰問權，並藉以發現實體真實（最高法院94年度臺上
    字第1776號判決意旨參照）。是依上開大法官會議解釋及最
    高法院判決意旨，法院如於共同被告以證人身分到庭陳述，
    訊問被告對共同被告之審判外陳述有何意見，並准許被告對
    於共同被告當庭及先前陳述進行詰問，即已賦予被告對於共
    同被告對質詰問機會，此時共同被告於審判外陳述之瑕疵，
    應已治癒，而具有證據能力。查檢察官於本院準備程序中聲
    請傳喚共同被告丙○○、丁○○作證，本院審理中已告知共
    同被告丙○○、丁○○拒絕證言權，將之改以證人身分請其
    依法具結後，由其餘被告詰問。則本案共同被告丙○○、丁○○於警詢、偵查本於被告身分所供，既經本院以證人身分
    傳喚到庭陳述，並經其餘被告詰問，共同被告丙○○、丁○○於警詢及偵查中所為之供述，自有證據能力。
二、次按被告以外之人於檢察事務官、司法警察官或司法警察調
    查中所為之陳述，與審判中不符時，其先前之陳述具有較可
    信之特別情況，且為證明犯罪事實存否所必要者，得為證據
    ，刑事訴訟法第159條之2定有明文。所謂「前後陳述不符」
    之要件，應就前後階段之陳述進行整體判斷，以決定其間是
    否具有實質性差異，惟無須針對全部陳述作比較，陳述之一
    部分有不符，亦屬之。而所謂「較可信之特別情況」，應就
    前後陳述時之各種外部情況進行比較，以資決定何者外部情
    況具有可信性。若陳述係在特別可信之情況下所為，則虛偽
    陳述之危險性即不高，雖係審判外陳述，或未經被告反對詰
    問，仍得承認其有證據能力。本件證人甲○○於警詢及本院
    審理時之供述有前後陳述不符之情形，本院審酌其於警詢之
    證述距案發日較近，當時記憶自較深刻，可立即反應所知，
    不致因時隔日久而遺忘案情；且較無來自被告同庭在場之壓
    力而出於虛偽不實之指證，或事後串謀而故為迴護被告之機
    會，揆諸上開說明，其於警詢所為之陳述，客觀上應具有較
    可信之特別情況，且亦為證明犯罪事實存否所必要，依上揭
    規定，其於警詢之證言自具有證據能力。
三、又按「被告以外之人於審判外之陳述，雖不符刑事訴訟法第
    159 條之1 至第159 條之4 之規定，而經當事人於審判程序
    同意作為證據，法院審酌該言詞陳述或書面陳述作成時之情
    況，認為適當者，亦得為證據。當事人、代理人或辯護人於
    法院調查證據時，知有刑事訴訟法第159 條第1 項不得為證
    據之情形，而未於言詞辯論終結前聲明異議者，視為有前項
    之同意」，刑事訴訟法第159 條之5 定有明文。查本判決所
    引用以下審判外作成之相關供述證據，公訴人及被告於本院
    準備程序、審判期日均表示無意見而不予爭執，亦未於言詞
    辯論終結前聲明異議，本院審酌上開證據資料製作時之情況
    ，尚無違法取得及證明力明顯過低之瑕疵，認以之作為證據
    應屬適當，而其餘所依憑判斷之非供述證據，本院亦查無有
    何違反法定程序取得之情形，且上開各該證據均經本院於審
    判期日依法進行證據之調查、辯論，被告於訴訟上之防禦權
    ，已受保障，故上開證據資料均有證據能力。
貳、有罪部分：
一、訊據被告丙○○、丁○○二人，被告丙○○就其有於97年 5
    月25日下午4 時許，在桃園縣平鎮市東勢里9 鄰50號甲○○
    租用之農場內，拆解車號NG-602號大貨車之吊桿，並於翌日
    上午與丁○○共同將之運往桃園縣蘆竹鄉某處，以6 萬元價
    格變賣，另甲○○在上開農場遭竊之冷氣機、機車油箱是其
    置放在桃園縣大溪鎮○○街34號丁○○住處，以及97年5 月
    28日下午4 時許，曾以門號0000000000號行動電話與甲○○
    通話聯繫等情固供認屬實，惟矢口否認有何竊盜及恐嚇之犯
    行；被告丁○○就其有於97年5 月25日下午4 時許，在桃園
    縣平鎮市東勢里9 鄰50號甲○○租用之農場內，與丙○○共
    同請拖吊車將車號NG-602號大貨車之吊桿載離該處，嗣再將
    之載運至桃園縣蘆竹鄉某處，以6 萬元價格變賣等情固坦認
    不諱，惟亦矢口否認有何竊盜之犯行，被告丙○○辯稱：上
    開大貨車之吊桿是伊向己○○購買，欲安裝在其使用之貨車
    上，而己○○是上開農場土地之所有權人，已同意伊於該處
    拆解吊桿，嗣因吊桿之尺寸不合，始將之變賣；至於冷氣機
    、油箱，是小黃即阿祥偷走的，伊好意幫甲○○尋獲後，因
    不知甲○○住處何在，乃先將之載回丁○○住處擺放；另伊
    固有在電話中辱罵甲○○三字經，然並無恐嚇云云。被告丁○○則辯稱：上開大貨車之吊桿是丙○○向己○○購買之物
    ，冷氣機、油箱亦是甲○○要求丙○○協尋，伊未竊取上開
    物品云云。惟查：
(一)、就被告丙○○、丁○○共同竊取車號NG-602號大貨車之犯行
    部分：
(1)、被告丙○○、丁○○於警詢及偵查中均供稱：97年5 月25日
    ，確在桃園縣平鎮市東勢里9 鄰50號空地，拆卸車號NG-602
    號大貨車之吊桿，並共同將之運往桃園縣蘆竹鄉大竹地區附
    近變賣，得款6 萬元等語在卷（見98年度偵字第2655號卷第
    6 、28頁）；被告丙○○於本院審理時並坦認；隔日（按指
    97年5 月26日）早上我就以6 萬元的價格將吊桿賣給修理廠
    老闆等語（見本院卷第129 頁）；及證人甲○○於警詢及本
    院審理時亦證稱：97年5 月25日下午4 點左右，我在桃園縣
    平鎮市東勢里9 鄰50號向己○○承租的農場裡，看到1 台解
    體的大貨車，丙○○及丁○○說貨車是他們的，叫我不要報
    案，我說怎麼可以在我農場作解體的事情，丙○○說晚上會
    拉走，說己○○有同意他們在農場解體貨車，他們要另外叫
    1 台大吊車進來，把農場上的貨車吊走，他們並沒有說貨車
    是跟己○○買的，我就在農場打電話給己○○，己○○則說
    不干他的事，也說他沒有同意丙○○、丁○○在農場將貨車
    解體，我跟丙○○、丁○○說我要報案後，丙○○、丁○○
    看到我打電話就立刻跑掉了等語（見98年度偵字第2655號卷
    第60頁、本院卷第103 頁反面、第106 頁）綦詳，而車號NG
    -602 號 大貨車係戊○○所有，於97年5 月25日凌晨4 時30
    分許，在桃園縣蘆竹鄉○○街203 號前失竊一節，亦經證人
    戊○○於警詢中指述無訛在卷（見98年度偵字第2655號卷第
    66頁），此外，復有失車案件基本資料1 份附卷可按（98年
    度偵字第2655號卷第68至70頁）。觀諸本件車號NG-602號大
    貨車係於97年5 月25日凌晨4 時30分許甫遭竊，嗣丙○○、
    丁○○自該車遭竊之時起不到12小時內之97年5 月25日下午
    4 時許，即在上址將該大貨車解體，復於97年5 月26日上午
    旋將該大貨車之吊桿載往桃園縣蘆竹鄉某處以6 萬元變賣，
    顯與一般人購買吊桿自用之情迥異，尤有甚者，被告丙○○
    、丁○○於甲○○告知欲報警處理時，果該大貨車確非其等
    竊取之物，依經驗法則，自應待警察到場處理後再行離去，
    始符事理，詎被告丙○○、丁○○非但不為此舉，反迅即離
    開拆解該大貨車吊桿之現場，此與常情亦有悖離。綜據上情
    ，足認該大貨車確為被告丙○○、丁○○為供變賣而於上揭
    時、地共同竊取。
(2)、被告丙○○、丁○○雖辯稱：上開大貨車之吊桿係丙○○以
    5 萬元之價格向己○○購得欲供己使用云云。惟查，被告丙○○於警詢、偵訊中原供稱：我係向綽號「金龍」之男子，
    以5 萬元購買車號NG-602號大貨車的吊桿，己○○不知情亦
    沒有賣車子給我等語（見98年度偵字第2655號卷第5 、84頁
    ），嗣於本院準備程序訊問時則改稱：上開大貨車之吊桿，
    係97年4 、5 月間，在中壢市○○道附近之輪胎行，向己○○購買等語（見本院卷第71頁背面），嗣於本院審理時又改
    稱：97年5 月25日早上10點多，己○○來我家找我，說他家
    有1 台報廢的吊車，後面的吊桿是好的，問我是否要買，當
    時乙○○也在我家，丁○○則不在場，因為之前己○○來我
    家時，我有看過他的吊卡大貨車，所以他當天問我，我就以
    5 萬元的價錢跟他買，我拿2 萬5 千元的現金給己○○，並
    拿我家的機車扺剩下的錢等語（見本院卷第126 頁背面）；
    另被告丁○○於警詢時先陳稱車號NG-602號大貨車係己○○
    以5 萬元賣給丙○○，我有在場，也親耳聽見等語（見98年
    度偵字第2655號卷第22頁），嗣於本院審理時則稱：丙○○
    向己○○買吊桿的時間，是我們去載吊桿的前10天早上7 點
    多（按即指97年5 月15日早上7 點多），丙○○、己○○談
    買吊桿的地點是在我朋友謝正文桃園家中達成共識的，當天
    我也有在場，因為錢是我出的。詳細丙○○和己○○談什麼
    我不知道，我只知道要買吊桿，我沒有聽到要以多少金額買
    吊桿，是丙○○要拿錢給己○○時，才說以5 萬元成交，他
    跟我借2 萬5 千元，剩下的他說以他自己越野機車抵，我有
    把2 萬5 千元借他等語（見本院卷第130 頁背面至132 頁）
    ，是依被告丙○○、丁○○上開所供，被告丙○○就其究係
    於何時、在何地、向何人購買上開大貨車之吊桿等情，前後
    所述反覆不一，已難信實，復與被告丁○○所供其購買上開
    大貨車之時間、地點、價金由何人出資等細節，均迥不相同
    。經本院再次質之被告丙○○究係於何時購入前揭大貨車吊
    桿，被告丙○○又改稱係為警查獲前4 、5 個月（亦即97年
    1 月間），在輪胎行向己○○購買云云（見本院卷第129 頁
    反面），除翻異前詞外，復與被害人戊○○指稱該大貨車係
    於97年5 月25日凌晨4 時許遭竊一情不符。第衡以車輛車籍
    管理之行政作業程序，其買賣過戶、報廢尚須向監理機關申
    請登記，此為一般人所知悉，被告丙○○、丁○○均為智識
    正常之成年人，被告丙○○、丁○○更分別於偵訊、本院審
    理時中自稱係從事資源回收業者，就此自難諉為不知，渠等
    竟未經查證該車車籍並確認是否業經報廢處理，即在上址拆
    解車體，並旋將吊桿以6 萬元變賣，此顯與一般購買貨車吊
    桿供自用之情不符，況證人己○○於警詢並陳稱伊並未出賣
    車號NG-602號貨車予被告丙○○等語明確在卷（見98年度偵
    字第2655號卷第36頁），被告丙○○、丁○○亦始終無法提
    出曾購買上開大貨車吊桿之證明，益證被告丙○○、丁○○
    所辯上開貨車之吊桿係購入供自用，並未偷車云云，均係事
    後卸責之詞，不足採信。
(3)、至證人乙○○雖於本院審理時證稱：我記得己○○有以 5萬
    元之代價出售1 台伸縮吊車上可以吊東西的工具給丙○○，
    因為己○○之前有問過我，我不要，後來己○○和丙○○有
    達成交易等語（見本院卷第133 頁背面），惟其先證稱：我
    不記得買賣是在幾月份達成（見本院卷第133 頁背面），後
    又稱：時間應該是97年4 、5 月的晚上，我記得在丙○○家
    看到己○○、丙○○談到價錢的事情等語（見本院卷第 134
    頁），然此與被告丙○○、丁○○就購買上開大貨車吊桿之
    時間、地點等交易過程，均有不符，且證人乙○○另證稱：
    97年4 、5 月有一次我在八德市大水溝旁看到己○○開著上
    開大貨車，當時距離他要推銷我買大貨車吊桿的時間，大概
    有2 、3 天；自己○○推銷我買吊桿，我不要，到他與丙○○達成交易，大概是在1 星期內等語（見本院卷第134 頁背
    面），亦與被害人戊○○指稱該大貨車係於97年5 月25日凌
    晨4 時許遭竊，旋經被告丙○○、丁○○於遭竊之時起12小
    時內，在上址拆卸該貨車之吊桿，並於翌日上午旋將之載往
    桃園縣蘆竹鄉某處變賣一情，顯不相符，是其上開證述自不
    足採為對被告丙○○、丁○○有利之認定。
(4)、綜據上證，被告丙○○、丁○○確於上揭時、地，共同竊取
    前開大貨車，應堪認定。
(二)、就被告丙○○、丁○○共同竊取甲○○之冷氣機、機車油箱
    之犯行部分：
(1)、被告丙○○、丁○○於97年5 月25日上午10時許，在桃園縣
    平鎮市東勢里9 鄰50號甲○○租用之農場內，共同竊取甲○○所有置放於該處貨櫃屋內之冷氣機、機車油箱等物之事實
    ，業經證人甲○○於警詢及本院訊問中指稱於前揭時、地發
    現放置於貨櫃屋內之冷氣機、機車油箱遭竊，丙○○、丁○○當時在現場，嗣於丁○○住處門口發現遭竊之冷氣機，始
    報警處理等語在卷（見98年度偵字第2655號卷第61頁，本院
    卷第104 頁反面），且該冷氣機、機車油箱等物，係於97年
    5 月25日被告丙○○、丁○○拆卸上開大貨車吊桿當日失竊
    一節，亦為被告丙○○、丁○○所不否認（見本院卷第72、
    73頁），復有查獲前開贓物之現場照片6 張、贓物領據1 份
    在卷可按（見98年度偵字第2655號卷第73至75頁、第65頁）
    ，足認被害人甲○○遭竊之冷氣機、機車油箱，係被告丁○○、丙○○於上揭時、地共同竊取。
(2)、被告丙○○、丁○○雖均辯稱伊未竊取甲○○之冷氣機、機
    車油箱云云，惟查，被告丙○○於警詢先辯稱：前揭冷氣機
    、油箱係離開農場2 、3 天後跟「阿祥」拿回來的（見98年
    度偵字第2655號卷第6 頁) ，嗣於偵查中則改稱冷氣機係在
    「小黃」家中找到的（見98年度偵字第2655號卷第83頁) ，
    於本院訊問時復又改稱係於甲○○租用之農場隔壁住家找到
    云云（見本院卷第72頁) ，所述前後不一，是否可信，顯非
    無疑慮。又前揭冷氣機、機車油箱等物於97年5 月26日上午
    10時許前，已放置於被告丁○○前揭住處一節，業經證人梁
    建明即被告丙○○、丁○○之兄於警詢中陳述明確在卷（見
    98年度偵字第2655號卷第49頁），亦與被告丙○○所辯距離
    在上開農場載運吊桿後的3 、5 天才尋獲云云（見本院卷第
    128 頁背面) 相左，是被告丙○○所辯不僅前後矛盾，復與
    證人梁建明證述情節不符，殊難採信。況設若被告丙○○確
    係應甲○○要求協尋前揭遭竊贓物，自理當於尋獲前開物品
    之際，即應立刻通知甲○○前來認領，詎其卻將該冷氣機、
    機車油箱擺放於丁○○住處內，遲未通知甲○○，足證被告
    丙○○、丁○○所辯均係推諉卸責之詞，不足採憑。綜合上
    情，被告丙○○、丁○○確有共同竊取前開冷氣機、機車油
    箱之犯行，堪以認定。
(三)、被告丙○○於97年5 月28日下午4 時許，在臺灣地區某處，
    透過行動電話向甲○○恫稱：「幹你娘，若報案就要對你不
    利，要將你打死」等語，以此加害生命、身體之事恐嚇甲○○，甲○○因此心生畏懼，致生危害於安全之事實，業經證
    人甲○○於警詢及本院訊問時指述在卷（98年度偵字第2655
    號卷第61頁、本院卷第105 頁背面）。參以被告於本院準備
    程序訊問時亦坦認曾向甲○○稱：「你如果故意，我要把你
    咬死」等語（見98年度審易字第888 號卷第99頁），而被告
    丙○○係因本件竊盜案件以電話與甲○○聯繫，其為嚇阻甲○○對其為不利之指述，出言為前揭恫嚇，並未逸脫一般經
    驗法則，復衡以一般人於聽聞「幹你娘，若報案要對你不利
    ，要將你打死」等將危害生命、身體之恫嚇言語時，因而心
    生畏懼，與常情並無違背，證人甲○○於警詢及本院訊問時
    亦證稱其聽聞上開恫嚇之語時確感到害怕，致心生畏懼等語
    ，是證人甲○○前揭指述，洵非子虛，堪認屬實。被告丙○○辯稱伊未恐嚇甲○○，「我要把你咬死」意指「在官司中
    要把甲○○說出來」（見本院卷第82頁背面）云云，顯係避
    重就輕之詞，要難採信。
(四)、綜上所述，被告丙○○、丁○○所辯上詞，均不足採信，本
    件事證明確，被告丙○○、丁○○共同竊取車號NG-602號大
    貨車及冷氣機、機車油箱之犯行，以及被告丙○○恐嚇甲○○之犯行，均堪認定，應予依法論科。
二、核被告丙○○、丁○○先後竊取車號NG-602號貨車及冷氣機
    、機車油箱之所為，均係犯刑法第320 條第1 項之竊盜罪，
    被告丙○○出言恫嚇甲○○之所為，係犯刑法第305 條之恐
    嚇危害安全罪。被告丙○○、丁○○就上開二次竊盜之犯行
    ，均有犯意聯絡、行為分擔，為共同正犯，被告丙○○先後
    所為二次竊盜及恐嚇之犯行，及被告丁○○先後所為二次竊
    盜之犯行，其犯意各別、行為互殊，均應分論併罰。被告丙○○、丁○○前有如事實欄所載之犯罪科刑及執行完畢紀錄
    ，此有臺灣高等法院被告前案紀錄表各1 份附卷可參，渠等
    於受有期徒刑執行完畢後，5 年內故意再犯本件有期徒刑以
    上之罪，為累犯，均應依刑法第47條第1 項規定加重其刑。
    爰審酌被告丙○○、丁○○均時值壯年，不思憑藉己力，循
    正當管道獲取財物，竟竊取貨車拆卸變賣，復因貪念，竊取
    甲○○置放於貨櫃屋內之冷氣機、機車油箱等物，被告丙○○因恐本件竊盜案件為警查獲，竟出言恫嚇被害人，所為顯
    屬非是，且被告丙○○、丁○○犯後均一再飾卸狡辯，未見
    絲毫悔悟之意，另被告丙○○前因竊盜案件，經本院以96年
    度桃簡字第845 號判決各判處拘役12日、14日、16日、18日
    、20日、25日，應執行拘役100 日確定；又因竊盜案件，經
    本院以97年度審易字第1453號判決判處有期徒刑8 月確定；
    復因竊盜案件，經本院以98年度易字第478 號判決判處有期
    徒刑10月確定；再因竊盜案件，經本院以98年度易字第65號
    判決判處有期徒刑4 月確定，此有臺灣高等法院被告前案紀
    錄表在卷可按，其已有多次竊盜之前案紀錄，詎猶不知悔悟
    ，再犯本件竊盜罪，足認其惡性非輕，兼衡其等犯罪之動機
    、目的、手段、犯罪所生之危害、素行、智識程度及生活狀
    況等一切情狀，分別量處如主文所示之刑，及就被告丙○○
    所處有期徒刑5 月、拘役40日部分，及被告丁○○所處有期
    徒刑4 月部分，均諭知易科罰金之折算標準，並就有期徒刑
    部分定應執行之刑。
參、無罪部分：
一、公訴意旨略以：被告己○○、丙○○、丁○○意圖為自己不
    法所有之犯意聯絡，於97年5 月25日凌晨4 時30分許，在桃
    園縣蘆竹鄉○○路203 號前，共同竊取戊○○所有車牌號碼
    NG-602號貨車，並於同日上午10時許，在桃園縣平鎮市東勢
    里9 鄰50號空地處，將上開竊得之貨車上吊桿等物拆卸下來
    ，運往桃園縣蘆竹鄉大竹地區附近販賣，得款6 萬元，因認
    被告己○○涉犯刑法第320 條第1 項之竊盜罪嫌。
二、按犯罪事實應依證據認定之，無證據不得認定犯罪事實；不
    能證明被告犯罪者，應諭知無罪之判決，刑事訴訟法第 154
    條第2項、第301 條第1項分別定有明文。又事實之認定，應
    憑證據，如未能發現相當證據，或證據不足以證明，自不能
    以推測或擬制之方法，為裁判基礎；且認定不利於被告之事
    實須依積極證據，苟積極證據不足為不利於被告事實之認定
    時，即應為有利於被告之認定；另認定犯罪事實所憑之證據
    ，雖不以直接證據為限，間接證據亦包括在內，然而無論係
    直接證據或間接證據，其為訴訟上之證明，須於通常一般之
    人均不致有所懷疑，而得確信其為真實之程度者，始得據為
    有罪之認定，倘其證明尚未達到此一程度，而有合理性之懷
    疑存在，無從使事實審法院得有罪之確信時，即應由法院為
    諭知被告無罪之判決（最高法院40年度台上字第86號、30年
    度台上字第816 號、76年度台上字第4986號判例意旨可資參
    照）。
三、本件公訴人認被告己○○涉有前開竊盜罪嫌，無非係以共同
    被告丁○○於警詢之供述、證人戊○○之指述、失車紀錄表
    1 份，以及被告己○○為桃園縣平鎮市東勢里9 鄰50號土地
    之所有權人等證為其論斷之依據。
四、訊據被告己○○就其為桃園縣平鎮市東勢里9 鄰50號土地之
    所有權人一情固坦認屬實，惟堅決否認有何竊盜之犯行，辯
    稱：伊於96年底即將上址農地出租予甲○○使用，不知丙○○、丁○○在該處拆解車號NG-602號大貨車之吊桿，另伊固
    曾於96年底出售被告丙○○1 部TOYOTA廠牌之卡車，然並非
    上開車號NG-602號之大貨車等語。經查：證人甲○○於警詢
    及本院審理時已證稱：97年5 月25日下午4 點左右，我在桃
    園縣平鎮市東勢里9 鄰50號向己○○承租的農場裡，看到 1
    台解體的大貨車，丙○○及丁○○說貨車是他們的，叫我不
    要報案，我說怎麼可以在我農場作解體的事情，丙○○說己○○有同意他們在農場解體貨車，我就在農場打電話給己○○，己○○則說不干他的事，也說他沒有同意丙○○、丁○○在農場將貨車解體，我跟丙○○、丁○○說我要報案後，
    丙○○、丁○○看到我打電話就立刻跑掉了等語（見98年度
    偵字第2655號卷第60頁、本院卷第103 頁背面）綦詳，是被
    告己○○辯稱伊於96年底即將上址農地出租予甲○○使用，
    不知丙○○、丁○○在該處拆解車號NG-602號大貨車之吊桿
    ，尚非虛妄之詞。而被告丙○○、丁○○就於何時、何地、
    向何人購買上開吊貨車之吊桿一節，前後供述不一，並與證
    人戊○○指述遭竊時間不符，所辯不值採信，已如前述，且
    被告丙○○、丁○○聲請傳喚之證人乙○○亦僅證稱被告己○○曾將1 台大貨車之吊桿出售予被告丙○○，然其亦無法
    確認交易時間及交易車輛為何，自難僅憑被告己○○是桃園
    縣平鎮市東勢里9 鄰50號土地之所有權人，即可推論其與被
    告丙○○、丁○○就於上揭時、地竊取車號NG-602號大貨車
    之犯行，有犯意聯絡及行為分擔，是公訴人所舉上開論據，
    均不足以證明被告己○○確有竊盜之犯行。此外，復查無其
    他積極證據足資證明被告己○○有何公訴人所指之上述犯行
    ，揆諸首開說明，自應為無罪之諭知。
據上諭斷，應依刑事訴訟法第299 條第1 項前段、第301 條第 1
項，刑法第28條、第320 條第1 項、第305 條、第47條第1 項、
第51條第5 款、第41條第1 項前段，刑法施行法第1 條之1 第 1
項、第2 項前段，判決如主文。
本案經檢察官周芝君到庭執行職務。
中    華    民    國    98    年    12    月    31    日
                  刑事第五庭  法  官  劉淑玲
以上正本證明與原本無異。
如不服本判決應於收受判決後10日內向本院提出上訴書狀，並應
敘述具體理由。其未敘述上訴理由者，應於上訴期間屆滿後20日
內向本院補提理由書(均須按他造當事人之人數附繕本)「切勿逕
送上級法院」。
                              書記官  翁其良
中    華    民    國    98    年    12    月    31    日
附錄本案罪論科刑依據之法條：
刑法第320 條：
意圖為自己或第三人不法之所有，而竊取他人之動產者，為竊盜
罪，處5 年以下有期徒刑、拘役或5 百元以下罰金。
意圖為自己或第三人不法之利益，而竊佔他人之不動產者，依前
項之規定處斷。
前二項之未遂犯罰之。
刑法第305 條：
以加害生命、身體、自由、名譽、財產之事，恐嚇他人致生危害
於安全者，處2 年以下有期徒刑、拘役或300 元以下罰金。

司法院資訊處製作；財團法人民間司法改革基金會備份。
